臺灣高等法院高雄分院刑事判決　　　　 94年度上易字第172號
　　上　訴　人　臺灣高雄地方法院檢察署檢察官
　　被　　　告　乙○○
　　選任辯護人　洪士宏律師
　　被　　　告　甲○○
上列上訴人因被告賭博等案件，不服臺灣高雄地方法院93年度易
字第1438號中華民國93年12月30日第一審判決（起訴案號：臺灣
高雄地方法院檢察署93年度偵字第4139、5686號），提起上訴，
本院判決如下：
    主  文
上訴駁回。
    理  由
一、本案經本院審理結果，認第一審判決以被告犯罪不能證明而
    為無罪之諭知，核無不當，應予維持，並引用第一審判決書
    記載之理由（如附件）。
二、檢察官上訴意旨以：(一)電子遊戲場業管理條例第11條規定並
    未將未辦理電子遊戲場業之負責人之變更登記列載，係因電
    子遊戲場業係屬特許行業，須經主管機關特許始得營業，故
    未經主管機關特許，私自轉讓而經營電子遊戲場業者，應認
    屬未依電子遊戲場業管理條例辦理營利事業登記，劃歸該條
    例第15條之刑事處罰範疇。被告乙○○承租雙葉遊藝場後，
    未依法向高雄市政府建設局辦理營利事業登記證負責人變事
    宜，將之闢為公眾得出入之場所，擺設電動機具經營遊戲場
    業，自屬違反電子遊戲場業管理條例第15條規定。(二)被告甲
    ○○於警詢已陳述可以積分換寄存卡，再以寄存卡換現金等
    語，於偵查中復以證人
    分換現金1 、2 次，去雙葉遊藝場時，有見過被告乙○○等
    語，再參以被告甲○○有正當職業，與被告乙○○素無嫌隙
    ，被告甲○○應無憑空捏造之理。另經勘驗被告甲○○之警
    詢錄音帶，被告甲○○並無受不當取供之情形，被告甲○○
    之陳述顯然具有特別可信情況。從而原審判決被告潘和興、
    甲○○無罪，尚有未當。
三、經查，原判決以：(一)雙葉遊藝場已於86年1 月20日辦妥營利
    事業登記，而被告潘和興係於92年4 月1 日租用雙葉遊藝場
    負責實際經營，有高雄市政府高市建二商字第19779140號營
    利事業登記證影本及房屋租賃契約書附卷可稽，即堪認定。
    惟依89年2 月3 日公布施行之電子遊戲場業管理條例規定，
    並未明定已領有營利事業登記證之電子遊戲場之實際經營者
    變更，須重新辦理營利事業登記。是被告潘和興經營雙葉遊
    藝場，與電子遊戲場業管理條例第15條、第22條規定之犯罪
    構成要件不合，依罪刑法定主義原則，即不能科以刑責。(二)
    被告甲○○於警詢、偵查及原審審理中固自白賭博犯行，且
    於偵查及原審審理中結證稱曾於93年1 、2 月間至雙葉遊藝
    場玩電動機具，並曾以贏得積分向遊藝場內小姐兌換現金等
    語，然被告甲○○之自白不能作為有罪唯一證據，而被告甲
    ○○就被告潘和興部分之證述，亦不得作為認定被告潘和興
    有罪之唯一證據，均仍應調查其他證據佐證與事實相符。另
    證人即警員呂勝利於93年2 月18日下午9 時15分在雙葉遊藝
    場，雖查獲被告甲○○正持500 分寄分卡向該遊藝場小姐尤
    佳琪兌換現金新台幣（下同）500 元，已經證人即警員呂勝
    利結證在卷，並扣得電動機具27台（含IC卡27塊）、日報表
    3 張、寄分卡及500 元可佐。但臺灣高雄地方法院檢察署檢
    察官以被告甲○○因前以新台幣1,000 元開分後，該遊藝場
    小姐尤佳琪未找給被告甲○○500 元，而以500 分寄分卡代
    替，故被告甲○○遂於離去前持500 分寄分卡向尤佳琪換回
    500 元，該500 分寄分卡並非被告甲○○所贏得之積分，因
    而對尤佳琪處分不起訴，有該署93年度偵字第4139、5686號
    不起訴處分書可憑。是扣案之電動機具27台（含IC卡27塊）
    、日報表3 張、寄分卡及500 元，均不能資以證明被告甲○
    ○、潘和興有賭博犯行。再證人即警員呂勝利於原審審理中
    已結證稱其僅於93年2 月18日下午9 時15分至雙葉遊藝場調
    查，係自行尋找目標，並非根據線報，至其餘均係根據被告
    甲○○個人陳述等語，而被告潘和興復否認有常業賭博犯行
    ，此外又查無其他任何積極之證據，足佐被告潘和興自92年
    4 月1 日起有常業賭博犯行及被告甲○○於93年1 、2 月間
    有賭博犯行，是被告甲○○自白賭博犯行既屬不能證明，被
    告甲○○以自身賭博行為證述被告潘和興有賭博犯行，即無
    從相信與事實相符。綜上，原審因此以不能證明被告潘和興
    、甲○○犯罪而諭知無罪之判決，核無不合，檢察官上訴意
    旨，仍執前詞，指摘原判決不當，為無理由，應予駁回。
據上論斷，應依刑事訴訟法第368 條、第373 條，判決如主文。
本案經檢察官王登榮到庭執行職務。
中　　華　　民　　國　　94　　年　　4 　　月　　29　　日
                 刑事第九 庭  審判長法    官  張明松
                                    法　　官  任森銓
                                    法　　官  郭玫利
以上正本證明與原本無異。
不得上訴。
中　　華　　民　　國　　94　　年　　4 　　月　　29　　日
　　　　　　　　　　　　　　　　　　　書記官  翁心欣
